Minutes et répertoires du notaire Nicolas BRAHIER, 4 mars 1529 - 14 mars 1556 (étude VIII)
Archives nationales
- Minutes de Nicolas BRAHIER, 4 mars 1529 - 14 mars 1556; MC/ET/VIII/131 - MC/ET/VIII/173
  - Minutes. 1551, 31 mars - 1552, 29 janvier, 31 mars 1551 - 29 janvier 1552; MC/ET/VIII/173; registre
    - Vente, vigne, Cormeilles-en-Parisis (Val-d'Oise) Fons de Cuve., 3 décembre 1551; MC/ET/VIII/173
      Nom, qualité: (M.) Leaulte, Henri.
      Nom, qualité: (M.) Picart, Louis.
    - Aveu et denombrement, maison et terre, Marolles-en-Beauce (Essonne)., 3 décembre 1551; MC/ET/VIII/173
      Nom, qualité: (M.) Hyllaire, Claude (fils).
      Nom, qualité: (M.) Hyllaire, Claude (pere).
      Nom, qualité: (M.) Marolles de, René (chevalier)
    - Obligation, solde d'arrêté de compte., 4 décembre 1551; MC/ET/VIII/173
      Nom, qualité: (Mme ou Mlle) Dumont, Gillette.
      Domicile: Garches (Hauts-de-Seine).
      Nom, qualité: (M.) Guiton, Jean.
      Profession: laboureur, Garches (Hauts-de-Seine).
      Nom, qualité: (Mme ou Mlle) Charpentier, Marguerite.
      Nom, qualité: (M.) Laffille, Nicole.
      Profession: docteur régent de la faculté de mèdecine, Paris.
    - Échange, jardin contre vigne, Montreuil (Seine-Saint-Denis)., 5 décembre 1551; MC/ET/VIII/173
      Nom, qualité: (M.) Houdart, Maurice.
      Profession: laboureur, Montreuil (Seine-Saint-Denis).
      Domicile: Montreuil (Seine-Saint-Denis).
      Nom, qualité: (Mme ou Mlle) Geuffrion, Guillemette.
      Domicile: Montreuil (Seine-Saint-Denis)
    - Vente, vigne, Garches (Hauts-de-Seine) Cote-Escossois., 6 décembre 1551; MC/ET/VIII/173
      Nom, qualité: (M.) Masse, Gilbert.
      Nom, qualité: (M.) Moisy, Jean.
      Domicile: Garches (Hauts-de-Seine)
    - Donation, vigne, Garches (Hauts-de-Seine) Cote-Escossois., 6 décembre 1551; MC/ET/VIII/173
      Nom, qualité: (Mme ou Mlle) Masse, Jeanne.
    - Bail, maison et moitie de jardin, Aubervilliers (Seine-Saint-Denis)., 7 décembre 1551; MC/ET/VIII/173
    - Bail à rente, terre, Crucey-Villages (Eure-et-Loir) Près l'Eglise., 7 décembre 1551; MC/ET/VIII/173
      Nom, qualité: (M.) Guillard, Charles.
      Profession: aumonier ordinaire du roi, prieur, Brezolles (Eure-et-Loir).
      Nom, qualité: (M.) Guilles, Aignan.
      Profession: prêtre, Crucey-Villages (Eure-et-Loir).
      Domicile: Crucey-Villages (Eure-et-Loir)
    - Indemnite, promesse, procuration pour plaider donnée à mathurin gouget., 7 décembre 1551; MC/ET/VIII/173
      Domicile: Crucey-Villages (Eure-et-Loir).
      Nom, qualité: (M.) Leroy, François.
      Profession: marchand, Crucey-Villages (Eure-et-Loir).
      Profession: aumonier ordinaire du roi, prieur, Brezolles (Eure-et-Loir)
      procuration; indemnité
    - Procuration acte, plaidoirie., 7 décembre 1551; MC/ET/VIII/173
      Nom, qualité: (M.) Gouget, Mathurin
    - Bail à loyer, revenus de prieuré, Brezolles (Eure-et-Loir)., 7 décembre 1551; MC/ET/VIII/173
      Nom, qualité: (M.) Guillard, Charles (aumonier ordinaire du roi).
      Profession: prieur, Brezolles (Eure-et-Loir).
    - Bail, maison, Paris Faubourg Saint-Honore., 7 décembre 1551; MC/ET/VIII/173
      Nom, qualité: (M.) Brignon, Michel (bourgeois de Paris).
      Domicile: Paris Entre les Deux Portes Saint-Honoré
    - Bail, maison, Paris rue Saint-Germain-l'Auxerrois, le Mouton., 7 décembre 1551; MC/ET/VIII/173
      Nom, qualité: (M.) Ommont, Jean.
    - Vente, vigne, Colombes (Hauts-de-Seine)., 8 décembre 1551; MC/ET/VIII/173
      Nom, qualité: (M.) Thioust, Jean.
      Domicile: Asnières (Hauts-de-Seine).
      Nom, qualité: (M.) Le Sellyer, No~el (bourgeois de Paris).
      Profession: marchand de draps de soie, Paris
    - Vente, terre, Colombes (Hauts-de-Seine)., 9 décembre 1551; MC/ET/VIII/173
      Nom, qualité: (M.) Leclerc, Jean (aine).
      Nom, qualité: (M.) Guillot, Nicolas (bourgeois de Paris).
      Profession: marchand de draps, Paris
    - Bail à rente, vigne, Herblay (Val-d'Oise) Adjoux (les)., 9 décembre 1551; MC/ET/VIII/173
      Nom, qualité: (M.) Loiseau, Denis.
    - Apprentissage, métier tondeur de drap., 10 décembre 1551; MC/ET/VIII/173
      Nom, qualité: (M.) Ducrocq, Louis.
      Domicile: Pont-Sainte-Maxence (Oise) Sarron.
      Relations: présenté(e) par l'intervenant 02, neveu de l'intervenant 2.
      Nom, qualité: (M.) Prevost, Jacques.
      Nom, qualité: (M.) Givet, Lucas.
    - Marché de transport, chevaux, Paris, compiègne (Oise)., 10 décembre 1551; MC/ET/VIII/173
      Nom, qualité: (M.) Duval, Pons.
      Profession: voiturier, Conflans-Sainte-Honorine (Yvelines).
      Domicile: Conflans-Sainte-Honorine (Yvelines).
      Nom, qualité: (M.) Dumay, Jean.
      Profession: passeur es ports, Paris.
      Nom, qualité: (M.) Bernard, Eustache.
      Profession: voiturier par eau, Paris.
    - Procuration en blanc, plaidoyer au conseil prive., 10 décembre 1551; MC/ET/VIII/173
      Nom, qualité: (M.) Moreau, Nicolas.
      Profession: pretendant à la cure, Charme (Charente)
    - Bail à rente, vigne, Cormeilles-en-Parisis (Val-d'Oise) Querole., 11 décembre 1551; MC/ET/VIII/173
      Nom, qualité: (M.) Rossignol, Jean.
      Nom, qualité: (M.) Leaulte, Pierre.
    - Vente, vigne, Colombes (Hauts-de-Seine) Fons (les)., 12 décembre 1551; MC/ET/VIII/173
      Nom, qualité: (M.) Mesnard, Nicolas.
      Nom, qualité: (Mme ou Mlle) Pothier, Michèle.
      Domicile: Paris Entre les Deux Portes Saint-Honore
    - Promesse, remise de pièces., 12 décembre 1551; MC/ET/VIII/173
      Nom, qualité: (M.) Gueryer, Jacques.
      Profession: curé, Tiercé (Maine-et-Loire).
      Domicile: Paris rue des Noyers.
      Nom, qualité: (Mme ou Mlle) Baudet de, Marie.
      Relations: veuve de l'intervenant 3, créancier(e) de l'intervenant 4.
      Profession: lieutenant des eaux-et-forêts de champagne et brie
    - rente foncière, titre nouvel, maison, Lieu: Argenteuil (Val-d'Oise), rue aux chèvres., 14 décembre 1551; MC/ET/VIII/173
      Nom, qualité: (M.) Gentil, Pierre.
      Profession: épicier, Argenteuil (Val-d'Oise).
      Intervenant 2:
      Nom, qualité: (M.) Thitolart, Guillaume.
      Profession: procureur, praticien, Saint-Denis (Seine-Saint-Denis).
      Domicile: Saint-Denis (Seine-Saint-Denis).
    - Bail à rente, vigne, Colombes (Hauts-de-Seine) Lormont., 14 décembre 1551; MC/ET/VIII/173
      Nom, qualité: (M.) Delaistre, Claude.
      Profession: tisserand en linge, Colombes (Hauts-de-Seine).
    - Donation entre vifs, maison, Creil (Oise) Grande-Rue., 14 décembre 1551; MC/ET/VIII/173
      Nom, qualité: (Mme ou Mlle) Honobleert, Gillon.
      Relations: veuve de l'intervenant 2, tante de l'intervenant 3.
      Nom, qualité: (M.) Marsot, Jean.
      Profession: tailleur de pierres, Paris.
      Nom, qualité: (personne morale) Hombert (enfants).
      Relations: donataires de l'intervenant 1, enfants de l'intervenant 4.
      Nom, qualité: (M.) Honobleert, Jean.
    - Décharge, remise de pièces., 15 décembre 1551; MC/ET/VIII/173
      Nom, qualité: (M.) Marteau, Robert.
      Profession: fourbisseur et garnisseur d'épées, Paris.
      Nom, qualité: (M.) Darmoys, Antoine.
      Profession: maçon et tailleur de pierres, Paris.
      Nom, qualité: (M.) Dugust, Jacques.
      Profession: mégissier (marchand), Saint-Denis (Seine-Saint-Denis).
      Domicile: Saint-Denis (Seine-Saint-Denis)
    - Bail, pré et jardin, Davron (Yvelines) Chantepie., 21 décembre 1551; MC/ET/VIII/173
      Nom, qualité: (M.) Moryer, Jean (aine).
      Profession: prêtre habitué, Paris, Eglise Saint-Germain-l'Auxerrois.
    - Bail à loyer, revenu de la chapelle du château, Acy-en-Multien (Oise)., 21 décembre 1551; MC/ET/VIII/173
      Nom, qualité: (M.) Baille, Jean (bachelier en droit).
      Profession: chapelain de la chapelle du chateau, Acy-en-Multien (Oise).
      Nom, qualité: (M.) Bony, Jean.
      Profession: laboureur, Saint-Pathus (Seine-et-Marne).
      Domicile: Saint-Pathus (Seine-et-Marne).
      Nom, qualité: (Mme ou Mlle) Hebert, Perrette.
      Domicile: Saint-Pathus (Seine-et-Marne)
    - Bail à ferme, terre, Montlhéry (Essonne) Vallegrand., 21 décembre 1551; MC/ET/VIII/173
      Nom, qualité: (M.) Pecquet, Louis (bourgeois de Paris).
      Profession: greffier tabellion de vermandois, Noyon (Oise).
      Relations: époux de l'intervenant 2, tuteur de l'intervenant 3.
      Nom, qualité: (Mme ou Mlle) Guybert, Jeanne.
      Nom, qualité: (M.) Guybert, Claude.
      Nom, qualité: (M.) Guybert, François (licencié es lois).
      Profession: lieutenant general au bailliage, Montfort-l'Amaury (Yvelines).
      Nom, qualité: (M.) Lamayre, Jacques.
      Profession: laboureur, Montlhéry (Essonne).
      Intervenant 6, 3:
      Nom, qualité: (M.) Carre, Jean.
      Profession: laboureur, Lisses (Essonne).
      Domicile: Lisses (Essonne).
      Relations: caution de l'intervenant 5
    - Donation entre vifs, vigne, Chaillot (Paris) Borne (la)., 21 décembre 1551; MC/ET/VIII/173
      Nom, qualité: (M.) Delamare, Denis.
      Relations: oncle de l'intervenant 2.
      Nom, qualité: (M.) Delamare, Simon.
      Profession: laboureur, Vetheuil (Val-d'Oise).
      Domicile: Vetheuil (Val-d'Oise).
    - Fondation d'une chapelle Notre-Dame au château de Oissery., 22 décembre 1551; MC/ET/VIII/173
      fondation pieuse; Oissery (Seine-et-Marne)
    - Rente fonciere, quittance de rachat, terres, Marly-le-Roi (Yvelines)., 22 décembre 1551; MC/ET/VIII/173
      Nom, qualité: (M.) Targer, Jean (bourgeois de Paris).
      Nom, qualité: (M.) Bioche, Pierre.
      Profession: marchand, laboureur, Marly-le-Roi (Yvelines).
      Domicile: Marly-le-Roi (Yvelines) Marly-le-Chatel
      quittance; bail
    - Rente fonciere, quittance de rachat, vigne, Marly-le-Roi (Yvelines) Hauts des Labours (les)., 22 décembre 1551; MC/ET/VIII/173
      Profession: laboureur, Marly-le-Roi (Yvelines).
      Domicile: Marly-le-Roi (Yvelines) Marly-le-Chatel.
    - Sommation, délivrance de mobilier, Paris rue d'Orléans., 23 décembre 1551; MC/ET/VIII/173
      Nom, qualité: (M.) Subget, Antoine.
      Profession: maitre des petits chantres de la chambre du roi, doyen, Tarascon (Bouches-du-Rhône).
      Relations: representé(e) par l'intervenant 02.
      Nom, qualité: (M.) Demonsae, François.
      Relations: au service de l'intervenant 1.
      Nom, qualité: (Mme ou Mlle) Marchant, Colette.
      Domicile: Paris rue d'Orléans.
      Nom, qualité: (M.) Livet, Jean.
    - Vente, vigne, Chaillot (Paris) Grand-Place., 25 décembre 1551; MC/ET/VIII/173
      Nom, qualité: (M.) Gilbert, Jean (aine).
      Nom, qualité: (Mme ou Mlle) Dumorien, Marguerite.
      Nom, qualité: (M.) Gemyny, Guillaume.
      Nom, qualité: (Mme ou Mlle) Duboys, Denise.
    - Obligation, Argenteuil (Val-d'Oise), rue aux Chèvres., 26 décembre 1551; MC/ET/VIII/173
      Nom, qualité: (M.) Thuault, Thomas.
      Profession: secrétaire du seigneur de guemeur.
      Nom, qualité: (M.) Targery de, Christophe.
      Profession: gentilhomme de la maison du roi
    - Quittance, paiement de lettre de change., 27 décembre 1551; MC/ET/VIII/173
      Nom, qualité: (M.) Ravenel, Gilles.
      Profession: fontainier (marchand), Vitré (Ille-et-Vilaine).
      Domicile: Vitré (Ille-et-Vilaine).
      Relations: créancier(e) de l'intervenant 3, créancier(e) de l'intervenant 4.
      Nom, qualité: (M.) Gappon, Pierre.
      Profession: banquier, Paris.
      Domicile: Paris rue Saint-André-des-Arts.
      Nom, qualité: (M.) Cavalcanty, Thomas.
      Nom, qualité: (M.) Geraldy, Jean
    - Rente fonciere, titre nouvel, vigne, Bagneux (Hauts-de-Seine) Bas-du-Tertre (le)., 28 décembre 1551; MC/ET/VIII/173
      Nom, qualité: (M.) Regnault, Guillaume.
      Profession: laboureur, Bourg-la-Reine (Hauts-de-Seine).
      Domicile: Bourg-la-Reine (Hauts-de-Seine).
      Nom, qualité: (Mme ou Mlle) Raynant, Ambroise.
      Nom, qualité: (M.) Menard, Pierre.
    - Rente fonciere, titre nouvel, vigne, Pantin (Seine-Saint-Denis) Lorme., 28 décembre 1551; MC/ET/VIII/173
      Nom, qualité: (Mme ou Mlle) Robyneau, Jeanne.
      Domicile: Pantin (Seine-Saint-Denis) Villette-Saint-Denis (la).
      Nom, qualité: (M.) Cottin, Jacques.
      Profession: laboureur, Pantin (Seine-Saint-Denis).
      Nom, qualité: (M.) Boucault, Jean (aine).
      Domicile: Pantin (Seine-Saint-Denis).
      Nom, qualité: (Mme ou Mlle) Damours, Marguerite.
      Nom, qualité: (M.) Bourselin, Nicole.
      Nom, qualité: (M.) Collemont, Jacques (jeune).
      Profession: laboureur, Pre-Saint-Gervais (le) (Seine-Saint-Denis).
      Domicile: Pre-Saint-Gervais (le) (Seine-Saint-Denis).
      Intervenant 7, en première partie:
      Nom, qualité: (Mme ou Mlle) Chottart, Nicole.
      Relations: veuve de l'intervenant 8.
      Nom, qualité: (M.) Millerent, Nicole.
      Intervenant 9, en première partie:
      Nom, qualité: (M.) Lassary, Jean.
      Intervenant 10, en première partie:
      Nom, qualité: (M.) Gouffoin, Guillaume.
      Profession: laboureur, Bagnolet (Seine-Saint-Denis).
      Domicile: Bagnolet (Seine-Saint-Denis).
      Intervenant 11, en deuxième partie:
      Nom: Confrérie Saint-Sebastien En L'Eglise Du Saint-Sepulcre.
    - Sommation, remise de pièces., 29 décembre 1551; MC/ET/VIII/173
      Relations: procureur de l'intervenant 2, gendre de l'intervenant 2.
      Nom, qualité: (Mme ou Mlle) Dupere, Geneviève.
      Nom, qualité: (M.) Lebreton, Amable.
      Nom, qualité: (Mme ou Mlle) Danes, Jeanne.
      Nom, qualité: (M.) Dudepe, Nicolas (bourgeois de Paris).
    - Vente, vigne, Rueil (Hauts-de-Seine) Hontraiz., 31 décembre 1551; MC/ET/VIII/173
      Nom, qualité: (M.) Martin, Hercule.
      Profession: laboureur, Suresnes (Hauts-de-Seine).
      Domicile: Suresnes (Hauts-de-Seine).
      Nom, qualité: (Mme ou Mlle) Fortin, Madeleine.
      Nom, qualité: (M.) Moreau, Pierre.
      Domicile: Suresnes (Hauts-de-Seine)
    - Vente, froment, Fouju (Seine-et-Marne)., 31 décembre 1551; MC/ET/VIII/173
      Nom, qualité: (M.) Debraban, Georges.
      Nom, qualité: (M.) Huet, Denis.
      Profession: marchand, Chapelle-Gauthier (la) (Seine-et-Marne).
      Domicile: Chapelle-Gauthier (la) (Seine-et-Marne).
      Nom, qualité: (M.) Pelletier, Nicole.
      Nom, qualité: (M.) Dubois, Raoulquin.
      Profession: laboureur et fermier du prévôt de champeaux, Fouju (Seine-et-Marne).
      Domicile: Fouju (Seine-et-Marne) Ferme de la Grange.